【裁判字號】    99,易,25
【裁判日期】    990331
【裁判案由】    竊盜
【裁判全文】
臺灣基隆地方法院刑事判決                99年度易字第25號
公  訴  人  臺灣基隆地方法院檢察署檢察官
被      告  丙○○
上列被告因竊盜案件，經檢察官提起公訴（99年度速偵字第3號
），被告就被訴事實為有罪之陳述，本院裁定改依簡式審判程序
審理後判決如下：
    主  文
丙○○竊盜，累犯，處有期徒刑月；又攜帶兇器竊盜，累犯，
處有期徒刑柒月，扣案之螺絲起子壹支，沒收之；又攜帶兇器竊
盜，未遂，累犯，處有期徒刑肆月，扣案之螺絲起子壹支，沒收
之。應執行有期徒刑拾月，扣案之螺絲起子壹支，沒收之。
    事  實
一、丙○○前因竊盜案件，經本院以96年度基簡字第1187號判決
    判處有期徒刑4 月確定；又因4 次施用第一級毒品、2 次施
    用第二級毒品案件，經本院以96年度訴字第1198號判決就其
    施用第一級毒品部分均判處有期徒刑7 月，就其施用第二級
    毒品部分均判處有期徒刑3 月確定；再因加重竊盜未遂案件
    ，經本院以96年度易字第786 號判決判處有期徒刑5 月確定
    ；復因施用第一級毒品案件，經本院以97年度訴字第406 號
    判決判處有期徒刑7 月確定，其因上開各案件所處之刑，嗣
    經本院以97年度聲字第512 號裁定合併應執行有期徒刑2 年
    3 月確定，其於民國96年12月21日入監執行，98年12月7 日
    縮刑執行完畢。
二、詎丙○○猶不知悔改，復基於意圖為自己不法所有之竊盜犯
    意，先後為下列竊盜行為：
  (一)98年12月24日某時分，行經臺北市大同區○○○路126 號前
    ，見戊○○所有之266-EGS 號重型機車（引擎號碼：LT0510
    21，價值約新臺幣【下同】48,000元）停放在該處，機車鑰
    匙未取下，而無人在場注意管理之際，徒手以上開未取下之
    機車鑰匙啟動該機之方式，竊得上開戊○○所有之機車，供
    己作為代步之用。
  (二)98年12月25日凌晨3 時10分許，丙○○騎乘上開竊得之266-
    EGS 號重型機車，行經臺北縣萬里鄉○○村○○街6 號前，
    見丁○○將所有之626-MS號營業小客車停放在該處，而無人
    在場注意管理，認有機可乘，乃持所有之於客觀上足以對人
    之生命、身體造成危險之凶器螺絲起子1 把，敲毀上開丁○○所有之營業小客車右後三角車窗（毀損部分未據告訴），
    進入車內竊得丁○○所有而置放於駕駛座旁置物格內之現金
    755 元。
  (三)丙○○於98年12月25日凌晨3 時10分許竊得前揭丁○○財物
    後，見乙○○所有之406-YK號營業小客車停放臺北縣萬里鄉
    ○○村○○街8 號前，無人在場注意管理，乃以上開編號(二)
    所示之竊盜方式，持上開編號(二)所示之兇器螺絲起子1 把，
    敲毀上開乙○○所有之營業小客車左後三角車窗（毀損部分
    未據告訴），並進入車內著手以目視尋找乙○○財物未果，
    而未能得逞。
    嗣經警執行巡邏勤務發現丙○○行跡可疑，欲上前盤查，丙○○見狀，乃騎乘上開竊得之266-EGS 號重型機車逃逸，經
    警在基隆市○○○路112 巷口緝獲，因而查得丙○○所騎乘
    之266-EGS 號重型機車係戊○○失竊之機車（機車業經戊○○領回），並自丙○○身上扣得丙○○竊自丁○○之財物75
    5 元（現金業經丁○○領回）及上開丙○○所有供竊取丁○○及乙○○財物之螺絲起子1 支。
三、案經臺北縣政府警察局金山分局報告臺灣基隆地方法院檢察
    署檢察官偵查後起訴。
    理  由
壹、程序事項
    本件被告丙○○所犯者非為死刑、無期徒刑、最輕本刑為3
    年以上有期徒刑之罪或高等法院管轄第一審案件，其於準備
    程序進行中，先就被訴事實為有罪之陳述，經告知其簡式審
    判程序之旨，並聽取公訴人、被告之意見後，本院業依刑事
    訴訟法第273 條之1 第1 項規定，裁定改以簡式審判程序進
    行本案之審理。
貳、實體事項
一、上開事實迭據被告於警詢、偵訊及本院審理時坦承在卷，事
    實欄二(一)部分，並據證人即被害人戊○○於警詢時證述在卷
    ，且有戊○○領回失竊機車之贓物認領保管單、臺北縣政府
    警察局車輛協尋電腦輸入單及車輛尋獲電腦輸入單各1 份存
    卷可查；事實欄二(二)部分，並據證人即被害人丁○○於警詢
    時指證明確，且有丁○○領回失竊零錢之贓物認領保管單1
    紙、626-MS號營業小客車遭毀損照片3 張附卷可參；事實欄
    二(三)部分，並據證人即被害人乙○○於警詢時證述明確，且
    有406-YK號營業小客車遭毀損照片3 張在卷可參，此外，復
    有螺絲起子1 支扣案可佐，被告之自白核與事實相符，可以
    採信。綜上，本案事證明確，被告之犯行均堪認定，應依法
    論科。
二、按刑法第321 條第1 項第3 款之攜帶兇器竊盜罪，係以行為
    人攜帶兇器竊盜為其加重條件，此所謂兇器，其種類並無限
    制，凡客觀上足對人之生命、身體、安全構成威脅，具有危
    險性之兇器均屬之，且祇須行竊時攜帶此種具有危險性之兇
    器為已足，並不以攜帶之初有行兇之意圖為必要（最高法院
    79年度台上字第5253號判例意旨參照）。查被告係以徒手竊
    取如事實欄二(一)所示被害人戊○○之財物，是核其此部分所
    為係犯刑法第320 條第1 項之普通竊盜罪；又扣案之螺絲起
    子係鐵製品，質硬型尖，對人之生命、身體足以造成危險，
    乃公眾周知之事實，自為兇器無疑，被告持以竊取如事實欄
    二(二)所示被害人丁○○之財物，核係犯刑法第321 條第1 項
    第3 款之攜帶兇器竊盜罪；再被告持扣案之螺絲起子破壞如
    事實欄二(三)所示被害人乙○○之營業小客車，惟於進入乙○○車內著手尋找財物未果，核其此部分所為，係犯刑法第32
    1 條第2 項、第1 項第3 款之攜帶兇器竊盜未遂罪，且因其
    此部分竊盜行為僅止於未遂，爰依刑法第25條第2 項減輕其
    刑。又被告前曾如事實欄一所示之有期徒刑執行完畢，有臺
    灣高等法院被告前案紀錄表1 份在卷可按，其於有期徒刑執
    行完畢釋放後之5 年內，故意犯本件有期徒刑以上之罪，為
    累犯，其所犯上開3 罪均應依刑法第47條第1 項規定加重其
    刑。被告所犯如事實欄二(三)所示之攜帶兇器竊盜未遂罪，同
    時有未遂減輕及累犯加重之刑之加重及減輕事由，爰依法先
    加後減之。爰審酌被告有竊盜前案紀錄，甫入監執行完畢，
    竟再次竊取他人財物，顯見其不知悔改，兼衡酌其犯罪動機
    、目的、竊盜方法、所生危害、所得財物價值，暨其犯後坦
    承犯行之態度等一切情狀，分別量處如主文所示之刑，並定
    其應執行之刑。扣案之螺絲起子1 支係被告所有供其犯事實
    欄二(二)(三)所示之竊盜行為所用，已據被告供明在卷，爰依刑
    法第38條第1 項第2 款規定，在被告所犯如事實欄二(二)(三)所
    示各罪項下宣告沒收之。
據上論斷，應依刑事訴訟法第284 條之1 、第273 條之1 第1 項
、第299 條第1 項前段，刑法第320 條第1 項、第321 條第1 項
第3 款、第2 項、第25條第2 項、第47條第1 項、第51條第5 款
、第38條第1 項第2 款，刑法施行法第1 條之1，判決如主文。
本案經檢察官甲○○到庭執行職務。
中    華    民    國    99    年    3     月    31    日
                  刑事第一庭法  官  劉桂金
以上正本證明與原本無異。
如不服本判決應於收受送達後10日內向本院提出上訴書狀，並應
敘述具體理由；其未敘述上訴理由者，應於上訴期間屆滿後20日
內向本院補提理由書(均須按他造當事人之人數附繕本)「切勿逕
送上級法院」。
中    華    民    國    99    年    3     月    31    日
                            書記官  劉如純
附錄本案論罪法條：
中華民國刑法第320條
意圖為自己或第三人不法之所有，而竊取他人之動產者，為竊盜
罪，處5  年以下有期徒刑、拘役或 5 百元以下罰金。
意圖為自己或第三人不法之利益，而竊佔他人之不動產者，依前
項之規定處斷。
前二項之未遂犯罰之。
中華民國刑法第321條
犯竊盜罪而有左列情形之一者，處6 月以上、5 年以下有期徒刑
：
一、於夜間侵入住宅或有人居住之建築物、船艦或隱匿其內而犯
    之者。
二、毀越門扇、牆垣或其他安全設備而犯之者。
三、攜帶兇器而犯之者。
四、結夥三人以上而犯之者。
五、乘火災、水災或其他災害之際而犯之者。
六、在車站或埠頭而犯之者。
前項之未遂犯罰之。

司法院資訊處製作；財團法人民間司法改革基金會備份。
